臺灣高雄地方法院刑事判決　　　　　　　　　　　　九十一年度易字第一二五二號
　　公　訴　人　臺灣高雄地方法院檢察署檢察官
　　被　　　告　乙○○
右列被告因竊盜等案件，經檢察官提起公訴（九十年度偵字第九六四四號、第一九一
一六號第二一二五二號、第二三三一二號、第一四四二號及第四００八號），本院判
決如左：
    主  文
乙○○無罪。
    理  由
一、公訴意旨略以：被告乙○○明知車牌號碼ＯＬＤ─九三五號機車，係同案被告甲
    ○○（另經本院通緝中）竊得之贓車，竟自民國九十年五月八日起至同年月十六
    日止，連續收受騎用該車四次，因認被告涉有刑法第三百四十九條第一項受收贓
    物罪嫌云云。
二、按犯罪事實應依證據認定之，無證據不得推定其犯罪事實；又不能證明被告犯罪
    ，應諭知無罪之判決。刑事訴訟法第一百五十四條及第三百零一條第一項分別定
    有明文。次按，刑法第三百四十九條第一項收受贓物罪之成立，除在客觀上，行
    為人所收受者，為他人犯財產性犯罪所得之物外，在主觀上尚需行為人對所收受
    之物，確係贓物乙節有所認識或可得認識，若行為人對於所收受者為贓物並無認
    識或可得認識之情形，自難以贓物罪相繩之。再按，認定犯罪事實所憑之證據，
    雖不以直接證據為限，間接證據亦包括在內；然而無論直接或間接證據，其為訴
    訟上之證明，須於通常一般之人均不致有所懷疑，而得確信其為真實之程度者，
    始得據為有罪之認定，倘其證明尚未達到此一程度，而有合理之懷疑存在而無從
    使事實審法院得有罪之確信時，即應由法院為諭知被告無罪之判決（最高法院七
    十六年台上字第四九八六號判例參照）。
三、本件公訴人認被告乙○○涉有收受贓物犯行，係以被告於警訊時坦承有騎乘前揭
    機車四次為其論據。訊據被告堅決否認上開犯行，辯稱：伊不知道是贓車，伊也
    沒有騎過上開機車等語。經查：雖被告於警訊時供稱：「我是約九十年五月八日
    知道該部無牌機車是甲○○偷來的，其間我共騎該車約四次」等語（見九十年五
    月十六日警訊筆錄）；然被告於偵訊時供稱：「（是否有騎該車？）沒有」、「
    （是被甲○○載的？）是的，我之前被他載一次：：：」等語（見九十年度偵字
    第九六四四號五月十六日偵訊筆錄），則公訴人認被告乙○○對於犯罪事實於偵
    查中已有自白，即有誤會。是被告乙○○之供述，前後反覆不一，尚難謂被告乙
    ○○於警訊之自白即屬可採。再者，該部機車係同案被告甲○○之朋友即真實姓
    名年籍不詳綽號「明阿」之男子所寄放一事，業據同案被告甲○○於警、偵訊供
    承明確，然依同案被告甲○○於警偵訊之供詞，均無供稱被告乙○○有騎乘或知
    悉上開機車為贓車等情。佐以，為警查獲當日係同案被告甲○○騎乘該車搭載被
    告乙○○，並非被告乙○○騎乘該部機車，益徵被告薛定貴並稱伊沒有施用該部
    機車等語，應勘採信。準此，被告於警訊中之自白縱使為任意，亦不得作為本案
    惟一之證據，且公訴人所舉之證據不足以證明被告犯罪，本件即存在有利被告之
    合理可疑，在無客觀方法以排除此項合理可疑時，依「罪疑利益歸被告原則」，
    應為有利於被告之認定，自無從遽認被告乙○○有收受贓物之犯行。此外本院復
    查無其他證據證明被告確有公訴人所指之收受贓物犯行，揆諸首揭說明，既無積
    極證據足認被告乙○○有收受贓物，不能證明被告犯罪，依法應諭知無罪之判決
    。
據上論斷，應依刑事訴訟法第三百零一條第一項，判決如主文。
本案經檢察官      到庭執行職務。
中      華      民      國    九十一    年     十二     月    三十一    日
                                    臺灣高雄地方法院刑事第五庭
                                        審判長法  官    吳永宋
                                              法  官    劉傑民
                                              法  官    張茹棻
右正本證明與原本無異。
如不服本判決，應於判決送達後十日內，向本院提出上訴狀。
                                              書記官    李忠霖
中      華      民      國    九十一    年     十二     月    三十一    日
